【裁判字號】    95,裁,1653
【裁判日期】    950731
【裁判案由】    營利事業所得稅
【裁判全文】
最  高  行  政  法  院  裁  定
                                     95年度裁字第01653號
抗  告  人  甲○○
上列抗告人與相對人財政部臺北市國稅局間因營利事業所得稅事
件，對於中華民國94年10月24日臺北高等行政法院93年度簡字第
976號裁定提起抗告，本院裁定如下：
    主  文
抗告駁回。
抗告訴訟費用由抗告人負擔。
    理  由
一、按對於適用簡易程序之裁判提起上訴或抗告，須經本院許可
    ，且該許可以訴訟事件所涉及之法律見解具有原則性者為限
    ，行政訴訟法第235條定有明文。所謂法律見解具有原則性
    ，係指該事件所涉及之法律問題意義重大，而有加以闡釋之
    必要情形而言，如對行政命令是否牴觸法律所為之判斷；或
    就同類事件高等行政法院所表示之見解相互牴觸者屬之。
二、本件抗告人因與相對人就有關營利事業所得稅事件，對於中
    華民國94年10月24日臺北高等行政法院93年度簡字第976號
    判決提起上訴，然抗告人對本件適用簡易程序之判決提起上
    訴，未據表明該訴訟事件所涉及之原則性法律見解，經臺北
    高等行政法院裁定命其於送達後7日內補正，並已於94年9月
    20日寄存送達於文山木新郵局，有送達證書可稽。惟上訴人
    對於應補正之事項，逾期迄未補正，遂由臺北高等行政法院
    以93年度簡字第976號裁定（下稱原裁定）駁回其上訴在案
    。抗告人抗告意旨以其補徵營利事業所得稅事件，各該年度
    補徵營利事業所得額及稅額分別為：82年度核定營利事業所
    得額新臺幣（下同）25萬7,714元，稅額5萬4,428元；83年
    度核定營利事業所得額86萬5,902元，稅額20萬6,475元；84
    年度核定營利事業所得額16萬4,937元，稅額3萬1,234元，
    各該年度補徵稅額皆逾3萬元以上，依行政訴訟法第229條第
    1項規定，不適用簡易訴訟程序，臺北高等行政法院依簡易
    訴訟程序辦理似有未妥，提起抗告。惟查，行政訴訟法第22
    9條第1項所定適用簡易程序之數額，業經司法院依同法第2
    項所定，以92年9月17日院臺廳行1字第23681號令增至20萬
    元，並自93年1月1日實施，又綜合其抗告意旨，並無所涉及
    之法律見解具有原則上之重要情事，抗告人提起抗告，不合
    首揭規定，不應許可，其抗告不合法，應予駁回。
三、依行政訴訟法第104條、民事訴訟法第95條、第78條，裁定
    如主文。
中    華    民    國    95    年    7     月    31    日
                  第四庭審判長法  官  高  啟  燦
                              法  官  黃  璽  君
                              法  官  廖  宏  明
                              法  官  楊  惠  欽
                              法  官  林  樹  埔
以  上  正  本  證  明  與  原  本  無  異
中    華    民    國    95    年    8     月    1     日
                              書記官  吳  玫  瑩


司法院資訊處製作；財團法人民間司法改革基金會備份。
